cs: Umění a zábava > Hobby, hudba a výtvarné umění > Žonglování: Kontaktní koule na žonglování; Devilsticky; Diabola na žonglování; Žonglovací koule; Žonglovací kužely; Žonglovací kruhy; Poiky
ja: 芸術・エンターテイメント > 趣味・コレクション > ジャグリング: コンタクトジャグリングボール; デビルスティック; ディアボロ; ジャグリングボール; ジャグリングクラブ; リングジャグリング; ポイ
vi: Nghệ thuật và giải trí > Sở thích và nghệ thuật sáng tạo > Môn tung hứng: Bóng tung hứng tiếp xúc; Gậy tung hứng; Diabolo; Bóng tung hứng; Chùy tung hứng; Vòng tung hứng; Bóng Poi
pt-BR: Artes e entretenimento > Hobbies e artes > Malabarismo: Bolas de malabarismo de contato; Bastões do diabo; Diabolos; Bolas de malabarismo; Bastões de malabarismo; Anéis de malabarismo; Poi
en: Arts & Entertainment > Hobbies & Creative Arts > Juggling: Contact Juggling Balls; Devil Sticks; Diabolos; Juggling Balls; Juggling Clubs; Juggling Rings; Poi
ko: 아트/엔터테인먼트 > 취미/예술 > 저글링: 콘택트 저글링 공; 저글링 스틱; 디아볼로; 저글링 공; 저글링 클럽; 저글링 링; 포이
it: Arte e svago > Hobby e arti creative > Giocoleria: Palle da giocoleria; Devil Stick; Diabolos; Palle da giocoliere; Club di giocoleria; Anelli da giocoleria; Poi
da: Kunst og underholdning > Hobby og håndarbejde > Jonglering: Jongleringsboldekontakt; Djævlepinde; Diabolos; Jongleringsbolde; Jongleringskegler; Jongleringsringe; Poi
hr-HR: Umjetnost i zabava > Hobiji i kreativne umjetnosti > Žongliranje: Loptice za kontaktno žongliranje; Štapići za žongliranje; Diaboloi; Loptice za žongliranje; Žonglerske palice; Prstenovi za žongliranje; Poi
fr: Arts et loisirs > Loisirs et arts créatifs > Jonglage: Balles de contact; Bâton-fleurs; Diabolos; Balles de jonglage; Massues de jonglage; Anneaux de jonglage; Poï
sk-SK: Umenie a zábava > Záľuby a tvorivé dielne > Žonglovanie: Kontaktné žonglérske loptičky; Diabolské palice; Diabolo; Žonglérske loptičky; Žonglérske paličky; Žonglérske kruhy; Poi
es: Arte y ocio > Hobbies y artes creativas > Juegos malabares: Bolas de malabarismo de contacto; Palos chinos; Diábolos; Bolas de malabarismo; Mazas de malabarismo; Anillos de malabarismo; Poi
sl-SI: Kultura in zabava > Hobiji in ustvarjalne umetnosti > Žongliranje: Kontaktne žoge za žongliranje; Palčke za diabolo; Diabolo; Žonglerske žogice; Žonglerske palice; Žonglerski obroči; Poi
th: ศิลปะและความบันเทิง > งานอดิเรกและศิลปะสร้างสรรค์ > จั้กกลิ้ง: ลูกบอลจั้กกลิ้งแบบไหลตามร่างกาย; ไม้ควงจั้กกลิ้ง; โยโย่กายกรรม; ลูกบอลจั้กกลิ้ง; ไม้เล่นจั้กกลิ้ง; ห่วงจั้กกลิ้ง; ลูกบอลขว้างติดเชือก
nb: Kunst og underholdning > Hobby og kreativitet > Sjonglering: Kontaktsjongleringsballer; Devil Sticks; Diabolos; Sjongleringsballer; Sjongleringsklubber; Sjongleringsringer; Poi
el: Τέχνες & Ψυχαγωγία > Χόμπι & Δημιουργικές Τέχνες > Ζογκλερική: Μπάλες επαφής για ζογκλερική; Στικ του Διαβόλου; Διάβολος; Μπάλες για ζογκλέρ; Κορίνες για ζογκλέρ; Δαχτυλίδια για ζογκλέρ; Poi (είδος εξοπλισμού για ζογκλέρ)
hu: Művészet és szórakoztatás > Hobbik és kreatív művészet > Zsonglőrködés: Kontaktszorító gömbök; Ördögbotok; Diabolók; Zsonglőrlabdák; Zsonglőrütők; Zsonglőrgyűrűk; Poi
ro-RO: Artă și divertisment > Hobby-uri și artă > Jonglerie: Bile de jonglerie cu contact; Bețe pentru jonglat; Diabolo; Bile de jonglerie; Măciuci de jonglerie; Inele de jonglerie; Poi
pl: Sztuka i rozrywka > Hobby i sztuki piękne > Przybory do żonglowania: Piłki do żonglerki kontaktowej; Diabelski kijek; Diabolo; Piłki do żonglowania; Maczugi do żonglowania; Obręcze do żonglowania; Poi
de: Kunst & Unterhaltung > Hobby & Kunst > Jonglieren: Bälle für Kontaktjonglage; Devilstick; Diabolos; Jonglierbälle; Jonglierkeulen; Jonglierringe; Poi
tr: Sanat ve Eğlence > Hobiler ve Sanatsal Çalışmalar > Jonglör Malzemeleri: Jonglör Kristalleri; Şeytan Çubukları; Diabolo; Jonglör Topları; Jonglör Sopaları; Jonglör Halkaları; Poi
bg-BG: Изкуства и развлечения > Хобита и творчески изкуства > Жонглиране: Контактни топки за жонглиране; Пръчки за дяболо; Дяболо; Топки за жонглиране; Бухалки за жонглиране; Рингове за жонглиране; Пой
nl: Kunst en entertainment > Hobby's en creatieve vaardigheden > Jongleren: Contactjongleerballen; Duivelsstokken; Diabolo's; Jongleerballen; Jongleerclubs; Jongleerringen; Poi
zh-CN: 艺术与娱乐 > 爱好/艺术创作 > 杂耍: 接触式杂耍球; 恶魔棒; 空竹; 杂耍球; 杂技棍; 杂耍环; 玻伊球
ru: Искусство и развлечения > Хобби и творчество > Жонглирование: Шары для контактного жонглирования; Девилстики; Диаболо; Мячи для жонглирования; Булавы для жонглирования; Кольца для жонглирования; Пои
lt-LT: Menai ir pramogos > Hobiai ir menai > Žongliravimas: Kontaktinio žongliravimo kamuoliukai; Žongliravimo lazdelės; Diabolo; Žongliravimo kamuoliukai; Žongliravimo kuokelės; Žongliravimo žiedai; Poi
sv: Konst och underhållning > Hobby och skapande > Jonglering: Kontaktjongleringsbollar; Djävulsstickor; Diaboler; Jongleringsbollar; Jongleringsklubbor; Jongleringsringar; Poi
fi: Taide ja viihde > Harrastukset ja taiteet > Jongleeraus: Kontaktijongleerauspallot; Jongleerauskepit; Diabolot; Jongleerauspallot; Jongleerauskeilat; Jongleerausrenkaat; Poit
pt-PT: Artes e lazer > Passatempos e artes criativas > Malabarismo: Bolas de malabarismo de contacto; Bastões de malabarismo; Diabolos; Bolas de malabarismo; Malabares; Argolas de malabarismo; Poi
zh-TW: 藝術/娛樂 > 嗜好和創作藝術 > 雜技用品: 雜技水晶球; 惡魔棍; 扯鈴; 雜技拋球; 雜技拋棒; 雜技拋環; 流星球